【裁判字號】    94,交訴,172
【裁判日期】    950321
【裁判案由】    公共危險等
【裁判全文】
臺灣臺中地方法院刑事判決             94年度交訴字第172號
公  訴  人  台灣台中地方法院檢察署檢察官
被      告  丁○○
選任辯護人  謝英吉律師
上列被告因公共危險等案件，經檢察官提起公訴（94年度偵字第
4312號），本院判決如下：
    主    文
丁○○被訴公共危險部分，無罪。
丁○○被訴過失傷害部分，公訴不受理。
    理    由
甲、無罪部分：
一、本件公訴意旨略以：被告丁○○於民國94年l月8日9時許，
    駕駛車牌號碼S2-0551號自小客車，沿臺中市○○○路由東
    往西行駛，於同日9時10分，途經崇德六路與崇德路交岔路
    口，適有乙○○騎乘車牌號碼IMN-281號重型機車，後方搭
    載甲○○，沿崇德路由北往南行駛途經該路口，丁○○本應
    注意汽車行駛至交岔路口時，應遵守燈光號誌，並應注意車
    前狀況，隨時採取必要之安全措施，而依當時天候晴、日間
    自然光線、路面乾燥、無缺陷、無障礙物、視距良好等並無
    不能注意之情形，竟疏未遵守閃紅燈之號誌指示，貿然穿越
    路口，且疏未注意車前狀況，致駕駛之自小客車與乙○○之
    機車
    發生碰撞，乙○○因此受有左腳受傷之傷害，甲○○則受有
    頭部外傷、左手肘擦傷、左膝擦傷之傷害，詎丁○○肇事後
    ，竟未下車查看，亦未採取任何救護措施或報案，逕駕車逃
    逸，嗣經警循線查獲，因認被告涉有刑法第185條之4肇事逃
    逸罪嫌云云。
二、被告未經審判證明有罪確定前，推定其為無罪。犯罪事實應
    依證據認定之，無證據不得認定犯罪事實。又不能證明被告
    犯罪者或其行為不罰者，應諭知無罪之判決，刑事訴訟法第
    154條、第301條第1項分別定有明文。次按認定不利於被告
    之事實，須依積極證據，苟積極證據不足為不利於被告事實
    之認定時，即應為有利於被告之認定，更不必有何有利之證
    據，亦有最高法院30年上字第816號判例可資參照。且告訴
    人之告訴，係以使被告受刑事訴追為目的，其陳述是否與事
    實相符，仍應調查其他證據以資審認，最高法院52年台上字
    第1300號亦著有判例。訊據被告丁○○堅決否認有上揭公訴
    人所指之犯行，辯稱伊住在肇事地點附近，經常出入該處，
    案發之時間左右雖然有經過該處，但是車子很久沒有處理，
    前後左右都有刮痕云云。查告訴人乙○○於警詢、偵查中指
    訴：僅知肇事車輛為紅色1300至1600C.C，車禍當時沒有看
    到肇事者本人，但路人提供車牌號碼S2-0051、SR-0551、S2
    -0551號，肇事車沿崇德六路直行到底，梅川東路右轉等語
    。於本院審理時陳稱伊沒清楚看到肇事車輛，車號是路人提
    供的，伊也不清楚那個路人，伊怕冤枉被告，不告了等語。
    查車牌號碼S2-0051、SR-0551號之車輛特徵與肇事車輛不符
    ，有車籍作業系統查詢認可資料2份在卷可佐。而現場處理
    之警員丙○○到庭證稱：車牌號碼是告訴人跟我說是路人提
    供的，路人也是說從其他路人提供等語（本院95年3月14日
    審理筆錄）。惟按證人係在訴訟上陳述自己觀察事實之第三
    人，即以其自己所體驗之事實提供為認定事實之供述證據，
    具有證據能力，惟供述證據，於發現真實上，固屬極優越之
    證據資料，然人之觀察力、記憶力、表現力，本各有其極限
    ，且其觀察時，往往未慮及將被應用於訴訟上，其觀察、記
    憶與表現，難免無法甚為完整，故此項供述證據，其內容並
    非毫無危險性；至證人之個人意見或推測之詞，除係以其實
    際經驗為基礎者外，不得作為證據，刑事訴訟法第一百六十
    條定有明文，故間接傳聞自他人陳述之事實，即傳聞證據，
    因非就其體驗之事實而提供個人意見，其供述之內容，更具
    危險性，原則上不認具證據能力（最高法院九十二年度台上
    字第六一０七號裁判要旨參照）。本件路人提供之車號顯屬
    傳聞證據，該路人又名字不詳，無法保障當事人對於證人之
    詰問權，該證據即無法採為被告不利之證據。又警方雖至台
    中市○○○路216號松湯汽車旅館調閱監視錄影畫面，於監
    視錄影器系統時間94年1月8日9時13分，拍攝到被告所使用
    之車牌號碼S2-0551號自小客車行經該處，固有翻拍之照片2
    張可資佐證，惟此只可證明被告之車輛行經被錄影之地點，
    無法證明被告之車輛是否即為肇事之車輛。此外，本院復查
    無其他積極證據足以證明被告有公訴人所指之犯行，揆諸前
    揭規定及判例意旨，不能證明被告犯罪，自應為其無罪之諭
    知。
乙、公訴不受理部分：
一、公訴意旨如前述所述，因認被告另涉犯刑法第284條第1項前
    段之過失傷害罪嫌等語。
二、按告訴乃論之罪，告訴人於第一審辯論終結前得撤回其告訴
    ，又告訴經撤回者，應諭知不受理之判決，刑事訴訟法第
    238條第1項、第303條第3款定有明文。
三、本件告訴人洪啟彰告訴被告過失傷害案件，起訴書認被告係
    觸犯刑法第284條第1項前段之罪，依同法第287條前段之規
    定，須告訴乃論。
四、茲據告訴人乙○○、甲○○於94年12月29日當庭具狀撤回其
    告訴，揆諸首開說明，應不經言詞辯論，諭知不受理之判決
    。
據上論斷，應依刑事訴訟法第301條第1項前段、第303條第3款、
第307條，判決如主文。
本案經檢察官蔡雯娟到庭執行職務。
中    華    民    國    95    年    3     月    21    日
                  交通法庭審判長法  官  許金樹
                                法  官  高文崇
                                法  官  郭德進
上正本證明與原本無異。
如不服本判決，應於送達後十日內向本院提出上訴狀（須附繕
本），上訴於台灣高等法院台中分院。
中    華    民    國    95    年    3     月    23    日
                                書記官  陳惠玲
                                                      A


司法院資訊處製作；財團法人民間司法改革基金會備份。
